Inventaris van het archief van de Commissie tot Afwikkeling van Defensiecontracten (Commissie Woltman), (1937) 1940-1946 (1948)
Nationaal Archief, Den Haag
Commissie tot Afwikkeling van Defensiecontracten (Commissie Woltman)
Cie. Afwikkeling Defensiecontracten
1937-1948
merendeel 1940-1946
D23322
1.20 meter; 414 inventarisnummers.
Normale geschreven, getypte en gedrukte documenten, geen bijzondere handschriften.
Nationaal Archief, Den Haag
Commissie tot Afwikkeling van Defensiecontracten
Commissie Woltman
De commissie moest namens de Staat alle lopende defensiecontracten met de leveranciers afwikkelen. Het archief bevat de correspondentie van de commissie.
Archiefvorming
Geschiedenis van het archiefbeheer
De verwerving van het archief
Het archief is krachtens bepalingen van de Archiefwet overgebracht.
MAISAO-WOTAP; 2.13
Aanwijzingen voor de gebruiker
Openbaarheidsbeperkingen
Volledig openbaar.
Materiële beperkingen
Aanvraaginstructie
Openbare archiefstukken kunnen online worden aangevraagd en gereserveerd. U kunt dit ook via de terminals in de studiezaal van het Nationaal Archief doen. Om te kunnen reserveren dient u de volgende stappen te volgen:
U maakt een profiel aan op www.gahetna.nl, en logt vervolgens in
Via de archiefinventaris (alleen de beschrijvingen met rode nummers) selecteert u het gewenste archiefstuk door op de knop 'Reserveren' te klikken
In het volgende scherm geeft u aan op welke dag u het archiefstuk wilt inzien
Indien u zich bevindt in de studiezaal en een tafelnummer heeft ontvangen kunt u dit nummer vermelden. Als u geen tafelnummer heeft kunt u tafelnummer 777 laten staan
Vervolgens bevestigt u uw reservering door deze te versturen.
Verwant materiaal
Beschikbaarheid van kopieën
Afgescheiden archiefmateriaal
De stukken betreffende de aanschaf van kleding en uitrustingsstukken gesloten door het Centraal Magazijn Militaire Kleding en Uitrusting te Amsterdam zijn te vinden onder toegangsnummer 2.13.48.
Beschrijving van de series en archiefbestanddelen
- Stukken betreffende de huisvesting, de organisatie en net personeel, 1940-1946.; 1; 1 dossier
- Stukken betreffende de Ned. Siemens Mij. te 's-Gravenhage inzake schadevergoeding voor de aanschaffingen van veldtelefoontoestellen door de Genie, 1939-1941.; 2; 1 dossier
- Stukken betreffende de Ned. Siemens Mij. te 's-Gravenhage inzake schadevergoeding voor de aanschaffing van veldverreschrijvers door de Genie, 1939-1940.; 3; 1 omslag
- Stukken betreffende de Ned. Siemens Mij. te 's-Gravenhage inzake schadevergoeding voor de aanschaffing van veldtelefooncentraalposten door de Genie, 1939-1941.; 4; 1 omslag
- Stukken betreffende de Ned. Siemens Mij. te 's-Gravenhage inzake schadevergoeding voor de aanschaffing Van schakeleenheden, borsten hoofdtelefoons door de Genie, 1939-1940.; 5; 1 omslag
- Stukken betreffende de Ned. Siemens Mij. te 's-Gravenhage inzake schadevergoeding voor de aanschaffing van zend- en ontvanginstallaties door de Genie, 1939-1941.; 6; 1 omslag
- Stukken betreffende de Ned. Siemens Mij. te 's-Gravenhage inzake schadevergoeding voor de aanschaffing van peil- en zendontvangers door het Luchtvaartbedrijf, 1940-1941.; 7; 1 omslag
- Stukken betreffende de Ned. Siemens Mij. te- 's-Gravenhage inzake schadevergoeding voor de aanschaffing van ontvangers en reservedelen vliegtuigstations voor Ned. Indië door het Ministerie van Koloniën, 1940-1941.; 8; 1 omslag
- Stukken betreffende de N.V. Electriciteits Mij. A.E.G. te Amsterdam inzake schadevergoeding voor de aanschaffing van zoeklichtlampmechanismen, 1939-1942.; 9; 1 dossier
- Stukken betreffende de Ned. Instr. en Electr. Apparatenfabriek Nieaf-Utrecht inzake schadevergoeding voor de aanschaffing van voltampéremeters, 1940-1941.; 10; 1 omslag
- Stukken betreffende de Hollandse Draad-en Kabelfabriek "DRAKA" te Amsterdam inzake schadevergoeding voor de aanschaffing van rubbelkabel, 1938-1941.; 11; 1 omslag
- Stukken betreffende de firma L. Wittich te 's-Gravenhage inzake schadevergoeding voor de aanschaffing van zijden doeken, lampmechanismen, motorboot-torpedo's dieptebommen en-dragers en richtkijkers door Marine en Genie, 1939-1942.; 12; 1 dossier
- Stukken betreffende de Rijkswaterstaat inzake schadevergoeding voor de aanschaffingen ten behoeve van bestek nr. 86 verkeersfonds en de electrificatie havenlichten te IJmuiden, 1940-1941.; 13; 1 omslag
- Stukken betreffende het Commercieel Electrotechnisch Bureau C.E.B. te 's-Gravenhage inzake schadevergoeding voor de aanschaffing van radio-ontvang en zendinstallaties voor de Genie en het Luchtvaartbedrijf, 1940-1942.; 14; 1 dossier
- Stukken betreffende de firma J.B. van Heijst en Zn. te 's-Gravenhage inzake schadevergoeding voor de aanschaffing van zoeklichten door de Genie, 1939-1944.; 15; 1 dossier
- Stukken betreffende de firma J.B.van Heijst en Zn. te 's-Gravenhage inzake schadevergoeding voor de aanschaffing van torpedo-bommenwerpinstallatie en bommentransportwagens door het luchtvaartbedrijf., 1938-1947.; 16; 1 dossier
- Stukken betreffende de firma 3.B.van Heijst en Zn. te 's-Gravenhage inzake schadevergoeding voor de aanschaffing van Boforsbuizen voor dieptebommen, mijnbollen en onderdelen v/h paravanenhektuig door de Marine, 1941-1945.; 17; 1 omslag
- Stukken betreffende de firma 3.B. van Heijst en Zn. te 's-Gravenhage inzake schadevergoeding voor de aanschaffing van granaten door het Staatsbedr. Art.inrichtingen, 1941-1947.; 18; 1 omslag
- Stukken betreffende de Nederl.Instrumenten Compagnie "Nedinsco" te Venlo inzake schadevergoeding voor de aanschaffing van afstandmeters en kijkervizieren door het Staatsbedr. der Artillerie-Inrichtingen, 1940.; 19; 1 dossier
- Stukken betreffende de Nederl. Instrumenten Compagnie "Nedinsco" te Venlo inzake schadevergoeding voor de aanschaffing van prismakijkers en lensperiscopen door de Genie, 1940-1946.; 20; 1 omslag
- Stukken betreffende de Nederl. Instrumenten Compagnie "Nedinsco" te Venlo inzake schadevergoeding voor de aanschaffing van afstanden hoekmeters door het Ministerie van Koloniën, 1941-1943.; 21; 1 omslag
- Stukken betreffende de Nederl. Instrumenten Compagnie "Nedinsco" te Venlo inzake schadevergoeding voor de aanschaffing van afstand- en koersmeters, richtperiscopen en mitrailleurs-affuiten., 1941-1943.; 22; 1 omslag
- Stukken betreffende de n.v. Electro Blikfabriek te Leeuwarden inzake schadevergoeding voor de aanschaffing van blikken busjes, 1940-1942.; 23; 1 omslag
- Stukken betreffende de Constructie Werkplaatsen J.Th. v.d. Cammen te Rotterdam inzake schadevergoeding voor de aanschaffing van essenhouten stokken, klemmen met koker t.b.v. affuit van een vuurmond e.a. door de Genie., 1940-1945.; 24; 1 omslag
- Stukken betreffende de Ned.Industrieele en Handelsonderneming L.Valkenburch te 's-Gravenhage inzake schadevergoeding voor de aanschaffing van gaffelklemmen, drie voethouders en haspeldragers door de Genie, 1940-1947.; 25; 1 omslag
- Stukken betreffende de n.v. Scheepswerf de Rijn te Dordrecht inzake schadevergoeding voor de aanschaffing van bouwstalen barkassen door het depot pontonniers en torpedisten., 1940.; 26; 1 omslag
- Overzicht van nog niet afgehandelde contracten en bestellingen betreffende de levering van G 1 vliegtuigen, Dornier DO.215 vlgt, en vliegtuig-motoren door het Luchtvaartbedrijf., 1941.; 27; 1 omslag
- Stukken betreffende de n.v. P. Smit, Scheepswerf te Rotterdam inzake schadevergoeding voor de aanschaffing van dieselmotoren kanonneerboten en mijnenveger door de Marine., 1940-1943.; 28; 1 omslag
- Stukken betreffende inventarisatie overzicht lopende bestekken en opgaven van wel/niet afgewikkelde contracten, 1937-1944.; 29; 3 dossiers
- Stukken betreffende overzichten door de Duitse bezetting geleden militaire schade en vrijgave materieel door de Duitsers., 1939-1946.; 30; 1 omslag
- Stukken betreffende schadevergoeding voor de bouw van een olie-waterprauw door de Scheepsbouwwerf "de Hoop" te Neder-Hardinxveld., 1940-1943.; 31; 1 omslag
- Stukken betreffende schadevergoeding voor aanschaf en levering van rondhout door de Genie., 1940-1941.; 32; 1 omslag
- Stukken betreffende de firma W.H. Jordense te Scheveningen inzake schadevergoeding voor de aanschaffing,van keukeninstallaties door de Genie, 1940.; 33; 1 omslag
- Stukken betreffende de scheepswerf "de Biesbosch" te Dordrecht inzake schadevergoeding voor de aanschaffing van stalen deuren met kozijn door de Genie., 1940-1941.; 34; 1 omslag
- Stukken betreffende de firma H.W.de Voogt, Techn.Bur. voor Scheepsbouw te Haarlem inzake schadevergoeding voor de aanschaffing van motorboten door het Depot Pontonniers en Torpedisten., 1940-1948.; 35; 1 omslag
- Stukken betreffende de n.v. Mij. van Berkels Patent te Rotterdam inzake schadevergoeding voor de aanschaffing van haspels, rookafzuigleidingen hindernis- en ankerpalen door de Genie., 1939-1947.; 36; 1 omslag
- Stukken betreffende de n.v. Koolhoven vliegtuigen te Rotterdam inzake schadevergoeding voor de aanschaffing van vliegtuigen door het Luchtvaart bedrijf., 1940-1946.; 37; 1 omslag
- Stukken betreffende de n.v. Koolhoven vliegtuigen te Rotterdam inzake rapport v/e vliegtuig ongeval FK 56 op 4-1-1940 onder Pernis, gem. Rotterdam, 38; 1 dossier
- Stukken betreffende de richtlijnen tot de afwikkeling en annulering van binnen- en buitenlandse bestellingen en contracten., 1940-1948.; 39; 2 dossiers
- Besprekingsverslagen betreffende annulering der orders, 1940-1941.; 40; 1 omslag
- Richtlijnen begrip oorlogs- of krijgsbuit., 1940-1943.; 41; 1 omslag
- Richtlijnen betreffende schadevergoeding aan binnenvaartschepen en vissersvaartuigen, 1940.; 42; 1 omslag
- Stukken betreffende W. Reijseger te Amsterdam inzake schadevergoeding voor aanschaffing van vlaggendoek door het Rijksinkoopbureau, 1940.; 43; 1 omslag
- Stukken betreffende n.v. Constr. Werkpl. Machinefabriek Braat te Rotterdam inzake schadevergoeding voor aanschaffing van schietgatkasten, 1940-1941.; 44; 1 omslag
- Stukken betreffende J. en H.W. v.d. Ploeg, Machinefabriek te Apeldoorn inzake schadevergoeding voor aanschaffing van brandblusauto's en kookketelinstallatie door Staatsbedrijf der Artillerie inrichtingen, 1940.; 45; 1 omslag
- Stukken betreffende de Kondor n.v. Aann.Mij. te Beverwijk inzake schadevergoeding voor aanschaffing voor bouwwerk bestek nr. 96/1940 Reservoirs Gem. Noordwijk en Noordwijkerhout en voor de afrastering Paardenkerkhof te Sasbergen., 1940-1943.; 46; 3 dossiers
- Stukken betreffende Fa. G. de Vries Lentsch, Werf "het Fort" te Nieuwendam inzake schadevergoeding voor aanschaffing van teakhouten vletten door Depot Pontonniers en Torpedisten., 1940-1944.; 47; 1 omslag
- Stukken betreffende Fa. G. de Vries Lentsch, Werf "het Fort" te Nieuwendam inzake schadevergoeding voor aanschaffing van benzinetankbootjes door de Marine., 1940.; 48; 1 omslag
- Stukken betreffende Fa. G. de Vries Lentsch te Amsterdam inzake schadevergoeding voor aanschaffing van teakhouten vletten door het Depot Pontonniers en Torpedisten, 1940-1943.; 49; 1 omslag
- Stukken betreffende Fa. G. de Vries Lentsch, scheepswerf "Het Fort" te Nieuwendam inzake schadevergoeding voor aanschaf van mijnenvegers door de Marine., 1940; 50; 1 omslag
- Stukken betreffende Fa. Gebr. de Vries te Aalsmeer - de Scheepswerven "de Vlijt" en "Westeinder" inzake schadevergoeding voor aanschaf van teakhouten vletten door Depot Pontonniers en Torpedisten., 1940-1943.; 51; 1 omslag
- Stukken betreffende Jachtwerf "Wester" te Woubrugge inzake schadevergoeding voor aanschaffingen van teakhouten vletten door Depot Pontonniers en Torpedisten., 1940-1943.; 52; 1 omslag
- Stukken betreffende Fa. A. v. 't Verlaat te Giessendam inzake schadevergoeding voor aanschaffingen voor de bouw van hangars nabij 's-Gravenhage en loodsen te Hoek van Holland en Vlieland door de Genie., 1940.; 53; 1 omslag
- Stukken betreffende de Sleepdiensten L. Smit & Co., Wijsmuller en de Ned. Stoomsleepdienst te Rotterdam inzake schadevergoeding voor aanschaffing van sleepboten, t.b.v. loodsafhalers, door het Loodswezen., 1940.; 54; 1 omslag
- Stukken betreffende de N.V. Pletterij v/h L.I. Enthoven en Cie te Delft inzake schadevergoeding voor aanschaffing van stalen deuren t.b.v. ijzer constructie gebouwen D en E der Artillerie Inrichtingen te Delft door de Artillerie Inrichtingen en de Genie, 1940.; 55; 1 omslag
- Stukken betreffende n.v. de Vries Robbé te Gorinchem inzake schadevergoeding voor aanschaffing van stalen deuren en kozijnen t.b.v. schuilplaatsen Peeldivisie door de Genie., 1940.; 56; 1 omslag
- Stuk betreffende G. Boer te Rozenburg inzake schadevergoeding, 1940.; 57; 1 omslag
- Stukken betreffende Holl. Constructiewerkplaats te Leiden inzake schadevergoeding voor aanschaffing van stalen deuren met kozijnen voor de bouw v.e. loods nabij Vogelenzang., 1940.; 58; 1 omslag
- Stukken betreffende de N.V. Ned.Vlgt.fabr. "Fokker" te Amsterdam inzake schadevergoeding voor aanschaffing van vliegtuigen en onderdelen door het Dep. van Koloniën., 1940-1941.; 59; 1 omslag
- Stukken betreffende de N.V. Ned. Vlgt. fabr. Fokker te Amsterdam inzake schadevergoeding voor aanschaffing van vliegtuigen, onderdelen en reparaties door de Marine, 1940-1943.; 60; 1 omslag
- Stukken betreffende de N.V. Ned.Vlgt. fabr. Fokker te Amsterdam inzake schadevergoeding voor aanschaffing van vliegtuigen, onderdelen en reparaties door het Luchtvaartbedrijf, 1940-1946.; 61; 1 dossier
- Stukken betreffende Fa. M. den Hertog te Delft inzake schadevergoeding voor aanschaffing van diversen i.v.m. bestek No.589-1939 logiesgebouw t.b.v. 3 RH te Amersfoort door de Genie., 1940.; 62; 1 omslag
- Stukken betreffende NV Bouwbureau Gebr. de Kinkelder te Arnhem, inzake schadevergoeding voor aanschaffing van zaken i.v.m. bouw van 17 stuwen in de Peel door de Genie., 1940-1941.; 63; 1 omslag
- Stukken betreffende N.V. Aann. bedrijf Harm Fokkens te Naarden inzake de bouw van de kazernementen te IJmuiden en Uitgeest, 1940-1941.; 64; 1 omslag
- Stukken betreffende de N.V. Industrieële Handelmij. D. Vrijenhoek & Co. te 's-Gravenhage inzake schadevergoeding voor werkzaamheden voor de Artillerie Inrichtingen te 's-Gravenhage te Rijswijk-Delft., 1940.; 65; 1 omslag
- Stukken betreffende de Hr. L.J. Hosli; Aannemer te Tilburg inzake schadevergoeding voor het niet bouwen van een houten cantinebarak te Tilburg voor de Genie., 1940.; 66; 1 omslag
- Stukken betreffende de IJzergieterij en machinefabriek Joh. Hillen de Lelie te Amsterdam inzake schadevergoeding voor aanschaffing van planchetten door het Luchtvaartbedrijf en van balklepkasten t.d. kanonneerboten door de Marine., 1939-1946.; 67; 1 omslag
- Stukken betreffende nv. 's-Hertogenbossche Schroevengieterij M.Lips te Drunen inzake schadevergoeding voor aanschaffing van schroeven door de Marine, 1940.; 68; 1 omslag
- Stukken betreffende n.v.Grofsmederij "Kinderdijk" v.h. B. Quispel te Albasserdam inzake schadevergoeding voor aanschaffing van stokankers door het Depot Pontonniers en Torpedisten., 1940-1941.; 69; 1 omslag
- Stukken betreffende de Verschroom-Industrie te Enschede inzake schadevergoeding voor aanschaffing van zaken voor een metaalslijperij annex zandstraalinrichting te Halfweg door de Artillerie inrichtingen, 1940.; 70; 1 omslag
- Stukken betreffende Verschure & Co.Scheepswerf/Machinefabriek te Amsterdam voor aanschaffing van stalen deuren., 1940-1941.; 71; 1 omslag
- Stukken betreffende een schadevergoeding aan de Gemeentewaterleiding te Amsterdam i.v.m. het stopzetten van opdrachten inzake de watervoorziening voor de vesting Holland, de drinkwatervoorziening v.h. gebied achter de Hollandsche Waterlinie, 1940-1941.; 72; 1 omslag
- Stukken betreffende Fa. Groeneveld & Co. te Amsterdam inzake schadevergoeding voor een installatie electrische verlichting onder de Gemeente Noordwijk, 1940.; 73; 1 omslag
- Stukken betreffende NV Nederlandsche Metaalwarenfabriek "Record" te Velp inzake schadevergoeding voor aanschaffing van patroonhulzen door de Artillerie inrichting, 1940.; 74; 1 omslag
- Stukken betreffende G.K. Simon (aannemer) te Schiedam inzake schadevergoeding voor 't stopzetten van de bouw v.e. gewapend betonnen beschoeiing nabij de forten bij Vechten en Rijnauwen en magazijnen loodsen enz. te Overschie en Valkenburg., 1940.; 75; 1 omslag
- Stukken betreffende Ir. Groenema te Amsterdam inzake schadevergoeding voor aanschaffing van ketels enz. C.V. installatie voor de kazerne van het le Regiment Veldartillerie te Harderwijk door de Genie., 1940.; 76; 1 omslag
- Stukken betreffende Ingenieursbureau Th. Kropman te Nijmegen inzake schadevergoeding voor aanschaffing van CV installaties door de Genie., 1940-1941.; 77; 1 omslag
- Stukken betreffende n.v. Aviolanda te Papendrecht inzake schadevergoeding voor aanschaffing van vliegboten DO 24K t.b.v Zeemacht Ned.Indië door de Marine., 1940.; 78; 1 omslag
- Stukken betreffende NV Aviolanda te Papendrecht inzake schadevergoeding voor aanschaffing van valschermen door het Luchtvaartbedrijf, 1939.; 79; 1 omslag
- Stukken betreffende Ingenieursbureau Ir. N. Perquin W.I. te Zeist inzake schadevergoeding voor aanschaffing van oliedrukmeters en een windtunnel proefbank voor lgt. motoren door het Luchtvaartbedrijf te Hilversum, 1940-1941.; 80; 1 dossier
- Stukken betreffende Timmer- en Aannemingsbedrijf Gebrs. Naglé te Geertruidenberg inzake schadevergoeding voor materialen aangeschaft door de Genie, 1940.; 81; 1 omslag
- Stukken betreffende Fa.du Croo en Brauns te Amsterdam inzake schadevergoeding voor aanschaffing van stalen hindernis-en ankerpalen door de Genie, 1940-1947.; 82; 1 omslag
- Stukken betreffende N.V. Holl. Aann. Bedrijf Zanen en Verstoep te 's-Gravenhage inzake rek. huur dragline, staking werkzaamheden verbreding Amsterdam-Rijnkanaal naar Vreeswijk en de afrekening werk Merwedekanaal, 1940-1941.; 83; 1 omslag
- Stukken betreffende de N.V. Dakpannen en Kleiwarenfabriek v.h. D. van Oordt & Co. te Alphen a.d. Rijn. inzake schadevergoeding voor levering van pannen t.b.v. de gebouwen der Laboreerwerkplaatsen te Delft door de Artillerie inrichtingen, 1939-1940.; 84; 1 omslag
- Stukken betreffende Fa. T.G. Sterkenburg te Gorinchem inzake schadevergoeding voor stopzetting van de bouw van 14 barakken te Voorschoten., 1940.; 85; 1 omslag
- Stukken betreffende N.V. Aann. bedrijf H.en P. Voormolen te Rotterdam inzake schadevergoeding voor bouwwerken schuilplaatsen Groep Naarden, magazijnen te Zevenaar en garages aan de Schie., 1940-1943.; 86; 1 omslag
- Stukken .betreffende Fa. Bik en Breedeveld te Leiden inzake de opdracht Morschpoort Kazerne te Leiden - naadloze vloeren op bestaande houten ondervloer schadevergoeding wegens cancelling., 1940.; 87; 1 omslag
- Stukken betreffende wapenfabriek Solothurn A.G. inzake schadevergoeding voor aanschaffingen door het Min. van Koloniën., 1941.; 88; 1 omslag
- Stukken betreffende n.v. Lak, vernis en verffabriek Molijn & Co. te Rotterdam inzake schadevergoeding voor aanschaffing van zuiver rocour-zinkwit., 1940.; 89; 1 omslag
- Stuk betreffende N.V. F. Kloos en Zonen's Werkplaatsen te Kinderdijk inzake schadevergoeding voor aanschaffing door de Genie, 1940.; 90; 1 omslag
- Stukken betreffende van Hattum en Blankevoort te Beverwijk inzake schadevergoeding wegens werkzaamheden aan het tankkanaal en de Stellingbouw door de Genie, 1940.; 91; 1 omslag
- Stukken betreffende N.V. G.L. Loos en Co. te Amsterdam inzake schadevergoeding voor aanschaffing van draagbare snij-installaties door Depot Genietroepen, 1940-1942.; 92; 1 omslag
- Stukken betreffende het Technisch Bureau Senkingwerk te Amersfoort inzake schadevergoeding voor aanschaffing van kookinstallaties door Artillerie Inrichtingen, 1940.; 93; 1 omslag
- Stukken betreffende "de Globe-IJzer en metaalgieterij te Tegelen inzake schadevergoeding voor aanschaffing van putranden en deksels door de Genie, 1940-1941.; 94; 1 omslag
- Stukken betreffende het Ned. Rode Kruis inzake schadevergoeding voor betalingen v.h. inrichten van particuliere scholen tot hulpziekenhuizen te Amsterdam, 1940.; 95; 1 omslag
- Stukken betreffende n.v. Schokbeton te Zwijndrecht inzake schadevergoeding wegens het annuleren v.e. opdracht tot leveren van trailleur-en mitrailleur kasten van dunwandig schokbeton door de Genie, 1940.; 96; 1 omslag
- Stukken betreffende n.v. Ned. Ver. Scheepsbouw Bureau "Nevesbu" te 's-Gravenhage inzake schadevergoeding voor het tekenwerk voor het slagkruisers project van de afdeling Materieel Zeemacht v.h. Dept. van Defensie., 1940.; 97; 1 omslag
- Stukken betreffende N.V. Ver. Utrechtsche IJzerhandel te Utrecht inzake schadevergoeding wegens leveringen aan de Genie, 1938-1940.; 98; 1 omslag
- Stukken betreffende Fa. Wiener & Co. te Amsterdam inzake schadevergoeding wegens aanschaffing van een oefenlaadkanon, torpedo-onderdelen, mechanism plates en aanvuurladingkokers, montageblokken voor Bristol motoren en paravanen door afdeling Materieel Zeemacht v.h. Dept.van Defensie, 1940-1946.; 99; 1 omslag
- Stuk betreffende n.v. Spoorijzer te Delft inzake overeenkomst met Dienst v.d. Magazijnen en Werkplaatsen v.d. Brigade Genietroepen tot levering van spoorstaven, 1938.; 100; 1 omslag
- Stukken betreffende P.F. Mouton Aannemer te Westervoort inzake schadevergoeding wegens het staken van werkzaamheden voor het Regelingsbureau van het Bureau Stellingbouw., 1940.; 101; 1 omslag
- Stukken betreffende N.V. Wilton Fijenoord te Schiedam inzake schadevergoeding voor de aanschaffing van 2 drieling- en 8 vierling lanceerinrichtingen voor de flottieljeleider resp. torpedobootjagers door afdeling Materieel Zeemacht v.h. Dept. van Defensie., 1940-1943.; 102; 1 omslag
- Stukken betreffende N.V. Wilton Fijenoord te Schiedam inzake schadevergoeding voor de aanschaffing van onderdelen onderzeeboot motoren, gereedschapskisten, afstandmeter type diso$be, zoeklichten t.d. Hr. Ms. Java en een schroefas t.d. Hr. Ms.Valk door het Ministerie van Koloniën voor de Marine in Ned. Indië., 1940-1943.; 103; 1 omslag
- Stukken betreffende Eng. J.F. Torremans, bouwondernemer te Tilburg inzake een voorschot op bestek 247/1939 te Harderwijk door de Genie, 1940-1941.; 104; 1 omslag
- Stukken betreffende n.v. Machinefabriek Jaffa v.h. Louis Smulders & Co. te Utrecht inzake schadevergoeding voor aanschaffing van noodbemalingsinstallatie door de Artillerie-Inrichtingen, 1940-1941.; 105; 1 omslag
- Stukken betreffende N.V. Rotterdamsche IJzer en Metaalgieterij v.h. A. Rademakers inzake schadevergoeding voor aanschaffing en aanmaak van stalen tandwielen, kazemat affuiten, ventilatie-aggregraten en hulzenvangers door Centraal Inundatie- en Technisch Bureau van de Staf der Genie, 1939-1941.; 106; 1 omslag
- Stukken betreffende Rheinmetall-Borsic A.G. Berlijn inzake schadevergoeding wegens levering van patronen en matrijzen aan de Artillerie Inrichtingen, wapens en munitie aan het Min.van Koloniën en vliegtuig scherf- en mijnbommen aan het Luchtvaart bedrijf, 1940-1941.; 107; 1 omslag
- Stukken betreffende de Ned.Pompen Mij. te 's-Gravenhage inzake schadevergoeding voor aanschaffing van motoronderdelen door het Luchtvaartbedrijf te Wassenaar., 1939-1941.; 108; 1 omslag
- Stukken betreffende Kooyman's Constructiewerkplaats te Sliedrecht inzake schadevergoeding wegens staking uitvoering bestek no. 339/z.w., 1940.; 109; 1 omslag
- Stukken betreffende N.V. Handelmij. van Rossum's Motoren te Papendrecht inzake schadevergoeding voor aanschaffing dieselpompaggregraten t.b.v. noodbemalings installaties door Rijkswaterstaat., 1940-1941.; 110; 1 omslag
- Stukken betreffende H. Smit, Fabriek van techn.& wetensch. instrumenten te Bilthoven inzake schadevergoeding wegens aanschaffing van radiosondes, 1940.; 111; 1 omslag
- Stukken betreffende N.V. Observator te Rotterdam inzake schadevergoeding wegens bestelorders v.d. Dir.der Rijkswerf te Willemsoord van scheepslantaarns door net Luchtvaartbedrijf, 1940-1942.; 112; 1 omslag
- Stukken betreffende n.v. Navigator te Amsterdam inzake schadevergoeding wegens aanschaffing van scheepslantaarns door Dep. van Koloniën, 1940-1941.; 113; 1 omslag